Inventaris van het archief van de Parlementaire Enquêtecommissie Paspoortproject, (1947) 1988 (1989)
Nationaal Archief, Den Haag
- Stukken aangeleverd door organisaties en particulieren ten behoeve van het onderzoek, B.
  - Rijksoverheid, B.1.
    - Stukken betreffende de offerteaanvraag inzake de productie van het nieuwe paspoort aan Kodak Nederland BV en Kenmerk en Personificatie (KEP) BV., 1984 - 1987; 126; 1 omslag
    - Correspondentie van het Ministerie van Buitenlandse Zaken met Joh. Enschedé en Zonen., 1984 - 1988; 127; 1 omslag
    - Stukken betreffende de toezending van offertes door particuliere bedrijven ten behoeve van de vervaardiging van het nieuw Nederlands paspoort., 1985 - 1986; 128; 1 omslag
    - Stukken betreffende investeringen door deelnemende bedrijven in het paspoortproject., 1985 - 1987; 129; 1 omslag
    - Correspondentie met de Stichting Nederlandse Fotovakhandel (SNF)., 1985 - 1988; 130-131; 1 omslag en 1 pak
      - 1985 okt. 03 - 1988 mei 03, 130; pak
      - 1985 nov. 25 - 1988 mei 17, 131; omslag
    - Correspondentie van de Directie Algemene Zaken betreffende binnen- en buitenlandse contacten., 1986 - 1987; 132
    - Correspondentie van dhr. E.F. Jacobs., 1986 - 1987; 133; 1 omslag
    - Stukken betreffende bancaire financiering inzake het nieuwe paspoort., 1986 - 1987; 134; 1 omslag
    - Stukken betreffende de detachering van drs. P. Uiterlinden van het Bureau Paspoortaangelegenheden bij KEP BV., 1986 - 1987; 135; 1 omslag
    - Stukken betreffende de samenwerking met Joh. Enschedé en Zonen., 1986 - 1987; 136; 1 omslag
    - Correspondentie met de Nationale Investeringsbank (NIB)., 1986 - 1988; 137; 1 omslag
    - Correspondentie met KEP BV., 1986 - 1988; 138-140; 2 pakken en 1 omslag
      - 1986 jan. 22 - 1988 mei 24, 138
      - 1987 mrt. 11 - sep. 07, 139; omslag
      - 1987 juli 30 - 1988 mei 02, 140
        Met 5 doosjes 5¼ diskettes op te vragen onder nr. 252.
    - Correspondentie met Kodak Nederland BV., 1986 - 1988; 141; 1 omslag
    - Samenwerkingsovereenkomsten met KEP Kenmerk en Personificatie BV., 1986 - 1988; 142; 1 omslag
    - Stukken betreffende de organisatiestructuur van KEP BV., 1986 - 1988; 143; 1 omslag
    - Stukken betreffende de relatie met gemeenten en de Vereniging van Nederlandse Gemeenten (VNG)., 1986 - 1988; 144; 1 omslag
    - Stukken betreffende de samenwerkingsovereenkomsten tussen het Ministerie van Buitenlandse Zaken en KEP Kenmerk en Personificatie BV., 1986 - 1988; 145; 1 pak
    - Stukken betreffende de Taakgroep Invoering Nieuw Paspoortsysteem., 1986 - 1988; 146; 1 omslag
    - Stukken betreffende overleggen met KEP BV., Binnenlandse Zaken en de VNG., 1986 - 1988; 147; 1 pak
    - Stukken van algemene aard., waaronder dienstreizen., 1986 - 1988; 148; 1 omslag
    - Stukken van de Directie Voorlichting., 1986 - 1988; 149; 1 omslag
    - Concept Transportvoorschrift Paspoortbescheiden., 1987; 150; 1 omslag
    - Kamervragen inzake het fraudebestendig paspoort., 1987; 151; 1 omslag
    - Ontvangstbevestigingen inzake brieven van KEP BV., 1987; 152; 1 omslag
    - Stukken betreffende de koppelingsproblematiek inzake de invoering van het nieuwe paspoortsysteem bij gemeenten., 1987; 153; 1 omslag
    - Stukken betreffende de technische specificaties van het nieuwe paspoort., 1987; 154; 1 omslag
    - Stukken betreffende de fysieke- en personele beveiliging van KEP BV., 1987 - 1988; 155; 1 omslag
    - Stukken betreffende de onderzoeken op fraudebestendigheid van het paspoort door het instituut Toegepast Natuurwetenschappelijk Onderzoek (TNO)., 1987 - 1988; 156; 1 omslag
    - Stukken betreffende het tijdspad en de voortgang ten behoeve van de productie van het nieuwe paspoort., 1987 - 1988; 157; 1 omslag
    - Stukken betreffende paspoortregelgeving opgesteld door de Directie Algemene Zaken., 1987 - 1988; 158; 1 omslag
    - Brief van Joh. Enschedé en Zonen aan het Ministerie van Buitenlandse Zaken betreffende de gunning van het paspoortproject., 1988 mei 03; 159; 1 stuk
    - Offerte met prijsopgave van KEP BV., 1988; 160; 1 omslag
    - Overzichtslijst van de openbare verhoren alsmede de personalia van de getuigen inzake het onderzoek., 1988 juni 15; 161; 1 omslag
    - Stukken betreffende het ontslag van de staatssecretaris van Buitenlandse Zaken drs. P.H.R.M. van der Linden., 1988; 162; 1 omslag
    - Verklaring van dr. W.F. van Eekelen., 1988 juni 29; 163; 1 stuk
    - Correspondentie met de Centrale Accountantsdienst (CAD) van het Ministerie van Financiën., 1982 - 1987; 164-168; 3 pakken en 2 omslagen
      - 1982 jan. 22 - 1987 juni 23, 164
      - Notities financial controller (W. Schieving), 1986 - 1987, 165
      - Notities KEP Holding BV, 1986 - 1987, 166
      - Stukken betreffende de financiering aan KEP Holding BV en de binnen haar fiscale eenheid vallende dochterondernemingen ten behoeve van het nieuwe Nederlandse paspoortproject volgens een uniform Europees model, 1986 - 1987, 167; omslag
      - Financiële rapportages inzake KEP Kenmerk en Personificatie BV ten behoeve van de financiers en toezichthouders opgesteld door de Nederlandse Accountants Maatschap, 1987, 168; omslag
    - Stukken betreffende de budgettaire aspecten, verhoudingen tussen KEP BV - Buitenlandse Zaken en de SDU - Buitenlandse Zaken alsmede een brief van het ministerie aan de Tweede Kamer inzake de fraudebestendigheid van het nieuwe paspoort., 1985 - 1988; 169; 1 omslag
    - Stukken betreffende meerjarenraming ontvangsten consulaire dienstverlening (paspoortleges)., 1987 - 1988; 170; 1 omslag
    - Vragen aan de commissie door leden van de Tweede Kamer over de periode 14 oktober 1983 - 13 juni 1988, 1983 - 1988; 171; 1 omslag
    - Tweede Kamerstukken., 1986 - 1987; 172; 1 omslag
    - Tweede Kamervragen met antwoorden., 1988; 173; 1 pak
    - Subcommissie uit de Tweede Kamer "Voorbereiding Onderzoek Paspoortproject"., 1988; 174-182; 9 omslagen en 1 stuk
      De subcommissie is samengesteld uit vertegenwoordigers van de fracties van de Tweede Kamer.
      - Besluitenlijsten 1 - 17 van de vergaderingen, 1988, 174
      - Convocaties, 1988, 175
      - Declaraties ten laste van de commissie, 1988, 176
      - Diverse verslagen, 1988, 177
      - Gedrukt exemplaar van de Tweede Kamer der Staten Generaal betreffende een brief van de Vaste Commissie voor Buitenlandse- en Binnenlandse Zaken, 1988, 178; stuk
      - Lijsten van hoorzittingen, 1988, 179
      - Processen-verbaal, 1988, 180
      - Stukken betreffende de procedure verslag openbare verhoren alsmede de verdeling van de werkzaamheden van de commissie, 1988, 181
      - Stukken betreffende het eervol ontslag van dhr. mr. drs. L.M.M. Vingerhoeds als werknemer bij het Ministerie van Onderwijs en Wetenschappen, 1988, 182
        Met 1 5¼ diskette op te vragen onder nr. 253.
    - Instituut voor Onderzoek van Overheidsuitgaven (IOO)., 1984 - 1987; 183-184; 1pak en 1 stuk
      - Correspondentie met het Instituut voor Onderzoek van Overheidsuitgaven (IOO), 1984 aug. 21 - 1987 apr. 23, 183; pak
      - Rapport "De prijs van een paspoort", een kostenvergelijking van de afgifte van paspoorten, opgemaakt door het Instituut voor Onderzoek van Overheidsuitgaven, 1986, 184; stuk
    - Stukken van het Ministerie van Justitie betreffende het centraal dan wel decentraal uitgeven van het paspoort in verband met fraudegevoeligheid., 1985; 185; 1 omslag
    - Interne notities van het Ministerie van Algemene Zaken., 1985 - 1988; 186; 1 omslag
    - Stukken van het Ministerie van Economische Zaken., 1985 - 1988; 187; omslag
    - Stukken van de Stuurgroep Invoering Nieuw Paspoort., 1986 - 1987; 188; 1 pak
    - Computeruitdraaien van documentenbestanden van de Ministeries van Buitenlandse- en Binnenlandse Zaken., 1987 - 1988; 189-191; 3 pakken
      De documenten van beide departementen worden doorelkaar vermeld waardoor de departementen niet van elkaar zijn te scheiden.
      - 1987, Chronologisch geordend., 189
      - 1988, Buitenlandse Zaken A - H en Binnenlandse Zaken A - D., 190
      - 1988, Chronologisch geordend., 191
    - Eindrapport vooronderzoek paspoortafgiftesysteem door prof. ir. P.A. Tas en drs. J.A.Perlee van het Ministerie van Buitenlandse Zaken (Directie Algemene Zaken) en van de Technisch Physische Dienst (TPD) onderdeel van het instituut voor Toegepast Natuurwetenschappelijk Onderzoek (TNO)., 1988; 192; 1 stuk
      Met bijlagen.
    - Stukken van de Taakgroep Invoering Nieuw Paspoort., 1988; 193; 1 omslag
  - Lagere overheden, B.2.
    - Interprovinciaal Overleg (IPO)., 1979 - 1988; 194-195; 2 omslagen
      - 1979 - 1987, 194
      - 1984 - 1988, 195
    - Stukken van de Vereniging van Nederlandse Gemeenten (VNG)., 1985 - 1988; 196-211; 10 pakken en 6 omslagen
      - 1985 jan. 07 - 1986 jan. 14, 196
      - 1985 mei 15 - 1986 jan. 23, 197; omslag
      - 1985 mei 23 - 1987 dec. 03, 198
      - 1986 mrt.12 - dec. 19, 199
      - 1986 juli 23 - 1987 juli 17, 200
      - 1986 nov. 27 - 1987 juni 28, 201; omslag
      - 1986 dec. 11 - 1987 apr. 27, 202
      - 1987 jan. 26 - aug.13, 203
      - 1987 jan. 26 - dec. 29, 204
      - 1987 feb. 18 - 1988 mei 26, 205
      - 1987 aug. 04 - nov. 06, 206
      - 1988 jan. 05 - mei 04, 207; omslag
      - 1988 jan. 06 - feb. 26, 208; omslag
      - 1988 jan. 06 - mei 10, 209
      - 1988 feb. 23 - mei 03, 210; omslag
      - Verslag met geleidebrief van een bespreking met Damminga van het Ministerie van Buitenlandse Zaken over het opstellen van een VNG-legescirculaire aan de hand van een (concept)-Rijkslegesbesluit, 1988 feb. 16, 211; omslag
  - Marktpartijen en burgers, B.3.
    - Philips., 1983 - 1988; 212-213; 1 omslag en 1 stuk
      - Correspondentie met Philips, 1983 - 1987, 212
      - Notitie van C. Osnabrug (Philips) aan de voorzitter van de Commissie L. Hermans betreffende vermeende contacten tussen de Philips-top en de beleidsmedewerkers rondom het Europese paspoort, [1988], 213; stuk
    - Stukken van dhr. J. Kurvers van KEP Kenmerk en Personificatie BV., 1984 - 1986; 214; 1 omslag
    - Elba Speciaaldrukkerij BV., 1984 - 1988; 215-217; 1 pak en 2 omslagen
      - Vergaderverslagen betreffende de samenwerking met KEP Kenmerk en personificatie B.V. en het Ministerie van Buitenlandse Zaken, 1984 - 1988, 215
      - Stukken betreffende de voortgang van de financiële aangelegenheden, 1986 - 1988, 216
      - Stukken betreffende modellen van ontwikkelingen en wijzigingen ten behoeve van het paspoortproject, 1988, 217; pak
    - Stukken van Kodak Nederland BV., 1984 - 1988; 218; 1 omslag
    - Stukken van de Nederlandse Accountants Maatschappij (NAM)., 1985 - 1988; 219-222; 4 omslagen
      - Brief met bijlagen aan KEP Kenmerk en Personificatie betreffende het financierings- en kostenbewakingsplan, zoals genoemd in artikel 7 van de samenwerkingsovereenkomst tussen de Staat der Nederlanden, KEP Kenmerk en Personificatie BV i.o, KEP Holding BV i.o. en Stichting KEP-Controle i.o, 1985, 219
      - Correspondentie met de directie van KEP BV, 1986 - 1988, 220
      - Correspondentie algemeen, 1987 - 1988, 221
      - Rapportages betreffende het "project administratieve organisatie" voor KEP Kenmerk en Personificatie BV inhoudende de probleembeschrijving, programma van wensen en eisen en plan van actie alsmede publicatiegegevens 1986 van KEP Holding BV, 1988, 222
    - Stukken van de Nederlandse Middenstands Bank (NMB)., 1985 - 1988; 223-225; 3 pakken
      - 1985 okt. 11 - 1988 juni 08, 223
      - 1986 juni 19 - 1988 apr. 08, 224
      - 1987 sep. 04 - 1988 juni 01, 225
    - Stukken van het instituut voor Toegepast Natuurwetenschappelijk Onderzoek (TNO)., 1986 - 1988; 226; 1 omslag
    - Offerte van VGL-security BV aan KEP BV betreffende de beveiliging van de distibutie van paspoorten., 1987 - 1988; 227; 1 omslag
    - Kritische aantekeningen bij het paspoortonderzoek door prof. Henk van Dongen en prof. Abbe Mowshowitz voor de Kamercommissie van het Onderzoek Paspoortproject., 1988; 228; 1 omslag
    - Stukken betreffende de dagvaarding van de Staat der Nederlanden, KEP Kenmerk en Personificatie BV, KEP Holding BV en Stichting KEP-Controle door de Nationale Investeringsbank NV (NIB) en de Nederlandsche Middenstandsbank NV (NMB) alsmede de beëindiging van de samenwerkingsovereenkomst van 6 juni 1986 tussen Buitenlandse Zaken en KEP., 1988; 229; 1 omslag
    - Brief van de heer Ton Paauw te Soestdijk gericht aan de Enquêtecommissie verzoekende een vergoeding voor het toepassen van zijn idee inzake het gebruik van rode Europese paspoortkaftjes, met een rood kaftje als bijlage., 1989; 51; 1 omslag
    - Correspondentie met de Nationale Investerings Bank (NIB)., 1986-1988; 230-238; 9 pakken
      - 1986 feb. - 1988 juni 08, 230
      - Overeenkomsten (huur), 1986 mei 16 - 1988 apr. 29, 231
      - 1986 juni 19 - 1987 aug. 20, 232
      - 1986 juni 19 - 1988 mei 27, 233
      - Kamerstukken, 1986 juni 23 - 1988 mei 19, 234
      - 1986 aug. 01 - 1987 feb. 26, 235
      - 1986 nov. 17 - 1987 sep. 30, 236
      - 1987 sep. 01 - dec. 23, 237
      - 1988 jan. 04 - mei 19, 238
- Documentatie, C.
  - Kranten- en weekbladartikelen., 1982 - 1988; 239-240; 1 pak en 1 omslag
    - 1982 mei 04 - 1987 okt. 13, 239
    - 1987 okt. 23 - 1988 apr. 27, 240; omslag
  - Kranten- en diverse tijdschriftenartikelen, samengesteld door de Rijksvoorlichtingsdienst Afdeling Interne Voorlichting (Beleid Beschouwd)., 1985 - 1988; 241; 1 omslag
  - Pers- en tijdschriftendocumentatie samengesteld door de Bibliotheek- en Documentatiedienst van de Tweede Kamer der Staten Generaal., 1988 - 1989; 242-248; 7 pakken
    - 01 - 20, 1988, 242
    - 21 - 43, 1988, 243
    - 44 - 50, 1988, 244
    - 51 - 56, 1988, 245
    - 56A - 65, 1988, 246
    - 66 - 88, 1988, 247
    - 89 - 114, 1988 - 1989, 248